臺灣臺南地方法院刑事判決　　　　　　　94年度易緝字第31號
公　訴　人　臺灣台南地方法院檢察署檢察官
被　　　告　戊○○
上列被告因竊盜案件，經檢察官提起公訴（94年度偵字第1014號
）及移送併辦（94年度偵字第2805、3108、6401號）被告就犯罪
事實為有罪之陳述，本件裁定進行簡式程序，本院判決如下：
    主  文
戊○○共同連續攜帶凶器竊盜，累犯，處有期徒刑壹年。扣案之
螺絲起子、鋼絲剪刀、老虎鉗各壹把均沒收之。
    事  實
一、戊○○前因違反毒品危害防制條例案件及妨害兵役治罪條例
　　案件，分別經法院判處有期徒刑5月、7月及2月，經裁定應
  　執行有期徒刑1年1月確定，於入監執行後獲准假釋付保護管
    束，惟再因犯毒品危害防制條例之罪，經撤銷假釋，入監執
    行殘刑3月10日，於民國93年4月28日執行完畢。
二、戊○○基於意圖為自己不法所有之概括犯意：
（一）與劉玉同（先行審結）二人見臺南縣永康市○○街459 巷
      17號為1間空屋，且1樓大門開啟，即起意竊取該屋窗戶鋁
      門架，欲變價朋分花用。二人遂共同基於犯意聯絡於94年
      1月3日下午4時20分許，由劉玉同持其所有客觀上可作為
      兇器使用之螺絲起子1把進入該屋（侵入住宅部分未據告
      訴），僅動手拆解2樓窗戶鋁門架8條（價值約3000元），
      即遭鄰人劉為心聽聞聲響查看後發覺，立刻報警處理而查
      獲，而未遂，並當場自戊○○夾克口袋內扣得螺絲起子1
      把。
（二）於94年2月18日某許，在台南縣新化鎮○○里○○路302號
      前，以他人交付之鑰匙竊取丁○○所有停放於該處、車牌
      號碼ＴＭ7031號自小貨車並駕駛離去，嗣於94年2月19日
      晚上8時50分許，為警在台南縣永康市○○路中華陸橋由
      北往南車道臨檢查獲。
（三）與林曉微（另行審結）於94年2月27日下午4時許，騎乘戊
      ○○所有、車牌號碼LBZ─658號重機車前往台南市○區○
      ○路六十二號「復興國中」校園，二人共同基於犯意聯絡
      ，由林曉微在上開國中餐廳倉庫外把風，而由戊○○持其
      所有客觀上可作為兇器使用之鋼絲剪刀1把進入倉庫內，
      共同竊取「復興國中」所有之不銹鋼餐桌乙張，得手後並
      以上開剪刀剪斷路旁鐵絲網（毀損部分未據告訴），以利
      搬運竊得之不銹鋼餐桌逃離現場，旋於同日下午5時45分
      許，為警在台南市○區○○○街口查獲，並當場扣得戊○
      ○所有供其二人犯罪用之鋼絲剪刀1把。
（四）於94年4月14日凌晨2時30分許，騎乘其所有車牌號碼LBZ
      ─658號重機車途經台南縣永康市○○街與國光三街口崑
      山市場第十八號攤位前時，因見甲○○所有而以鐵絲固定
      於攤位內之不銹鋼流理臺乙張無人管理，即持其所有客觀
      上可作為兇器使用之老虎鉗乙把，將固定流理臺之鐵絲剪
      斷後搬運流理臺離去，離去之際，為警查獲，並當場扣得
      戊○○所有之老虎鉗1把。
三、案經案經臺南縣警察局永康分局報請台灣台南地方法院檢察
    署檢察官偵查起訴及移送併辦。
    理  由
一、訊據被告戊○○對前揭事實均供承不諱，核與共犯劉玉同、
    林曉微、證人劉為心、丙○○、甲○○、丁○○、或於警詢
    、或於偵查或於本院審理中證述之情節相符，並有螺絲起子
    、鋼絲剪刀、老虎鉗各1把扣案可佐，復有贓物認領保管單
    及現場照片附卷可稽，足認被告自白與事實相符，應堪採信
    。本件事證己屬明確，被告犯行堪以認定。
二、按刑法第321條第1項第3款所稱之攜帶兇器竊盜罪，係以行
    為人攜帶兇器竊盜為其加重條件，此所謂兇器，其種類並無
    限制，凡客觀上足對人之生命、身體、安全構成威脅，具有
    危險性之兇器均屬之，且祇須行竊時攜帶此種具有危險性之
    兇器為已足，並不以攜帶之初有行兇之意圖為必要（最高法
    院七十九年臺上字第五二五三號判例要旨）。查被告所攜帶
    持以行竊之螺絲起子、鋼絲剪刀、老虎鉗1支均為鐵製，有
    卷附之照片足參，客觀上足以對人之生命、身體、安全構成
    威脅，具有危險性，自屬兇器無疑。核被告所為，犯罪事實
    （一）（三）（四）係犯刑法第321條第1項第3款之加重竊
    盜罪，犯罪事實（二）係犯刑法第320條第1項之普通竊盜罪
    。犯罪事實（一）部分，被告已著手於竊取行為，但尚將鋁
    條至於自己之實力支配下，而屬於未遂階段，為未遂犯。公
    訴人認被告竊盜犯行業已既遂，然共犯劉玉同其於本院審理
    時供稱：當時還在拆，並不是想全部都偷完，但是還想偷2
    支鋁條，即遭警查獲等語，故此部分應屬未遂階段，附此敘
    明。被告所犯犯罪事實（一）、（三）竊盜罪，與共犯劉玉
    同、林曉微有犯意聯絡及行為分擔，應論共同正犯。其先後
    多次犯行，時間緊接，犯罪基本構成要件相同，顯均係基於
    概括之犯意反覆為之，應依連續犯之規定論以一罪並加重其
    刑。移送併辦部分，雖未為起訴書所論列，惟此與前揭論罪
    部分為連續犯，屬裁判上一罪之同一案件，為起訴效力所及
    ，本院依法自應予以審究。又被告有如事實欄所載之罪刑，
    有台灣高等法院被告全國前案紀錄表在卷可按，其於5年之
    內再犯本件有期徒刑以上之罪，為累犯，應依法加重其刑，
    並依法遞加重之。爰審酌被告犯罪之動機、目的、手段，惟
    竊盜尚未對被害人造成嚴重損害，且被告犯罪後坦承不諱，
    態度良好等一切，量處如主文所示之刑，以資懲儆。扣案之
    螺絲起子、鋼絲剪刀、老虎鉗各1支，係被告或共犯劉玉同
    所有供犯罪所用之物，業據渠等供述在卷，並依法諭知宣告
    沒收之。
據上論斷，應依刑事訴訟法第273條之1第1項、第299條第1項前
段，刑法第56條、第28條、第321條第1項第3款、第47條、第38
條第1項第2款，罰金罰鍰提高標準條例第1條前段，判決如主文
。
本案經檢察官乙○○到庭執行職務。
中　　華　　民　　國　94　　　年　　9　　月     30　　日
                 刑事第十庭  法　官  蔡奇秀
以上正本證明與原本無異。
如不服本判決，應於收受送達後10日內向本院提出上訴書狀（應
附繕本）。
　　　　　　　　　　　　　　 書記官　黃瓊蘭
中　　華　　民　　國　94　　　年　　9　　月     30　　日
附錄本案論罪科刑法條全文：
中華民國刑法第321條
犯竊盜罪而有左列情形之一者，處六月以上、五年以下有期徒刑
三  攜帶兇器而犯之者。
